【裁判字號】    90,訴,1118
【裁判日期】    900814
【裁判案由】    毒品危害防制條例
【裁判全文】
臺灣板橋地方法院刑事判決                          九十年度訴字第一一一八號
    公  訴  人  臺灣板橋地方法院檢察署檢察官
    被      告  甲○○
右列被告因毒品危害防制條例案件，經檢察官提起公訴（九十年度毒偵字第二一四一
號），本院判決如左：
    主  文
甲○○連續施用第一級毒品，累犯，處有期徒刑捌月。
扣案之第一級毒品海洛因壹包（淨重零點貳零公克）沒收銷燬之。
    事  實
一、甲○○曾犯違反肅清煙毒條例案件，於民國八十四年五月二十九日經本院判處有
    期徒刑三年二月，於八十四年七月三十一日確定，復犯違反麻醉藥品管理條例案
    件，於八十四年八月二日經本院判處有期徒刑五月，於八十四年九月八日確定，
    前開二罪並經本院定應執行刑為有期徒刑三年四月，於八十七年十二月十四日縮
    短刑期執行完畢，仍不知悔改，前於八十八年十月間因施用第一級毒品海洛因、
    第二級毒品安非他命之犯行，於八十八年十月二十七日經本院以八十八年度毒聲
    字第六七九四號裁定送勒戒處所觀察勒戒，嗣因有繼續施用毒品傾向，經本院以
    八十八年度毒聲字第七二一一號裁定令入戒治處所施以強制戒治後，於八十九年
    五月三日經本院以八十九年度毒聲字第二八九三號裁定停止戒治，所餘期間付保
    護管束，嗣於八十九年七月十一日經本院以八十九年度毒聲字第四三０一號裁定
    撤銷前開保護管束並令入戒治處所施以強制戒治，而於九十年一月十七日強制戒
    治期滿，經台灣板橋地方法院檢察署檢察官以九十年度戒毒偵字第二０七號為不
    起訴處分確定。詎甲○○竟基於施用第一級毒品海洛因之概括犯意，於前開不起
    訴處分後五年內之九十年四月十五日起至同年五月八日止，在台北縣三重市大同
    公園之公廁內，以將海洛因摻入香煙再用火點燃吸食之方式，連續施用第一級毒
    品海洛因多次。嗣於同年月九日十六時三十分許，在台北市○○○路、涼州街口
    為警查獲，並扣得第一級毒品海洛因一包（淨重０‧二０公克）。
二、案經台北市政府警察局中正第一分局移請台灣板橋地方法院檢察署檢察官偵查起
    訴。
    理  由
一、右揭事實，業據被告甲○○坦承不諱，並有海洛因一包（淨重０‧二０公克）扣
    案可資佐證；又經警查獲時所扣得之白色粉末一包，經法務部調查局以化學呈色
    法及氣相層析質譜儀分析法鑑驗結果，確認含有第一級毒品海洛因成分，此有法
    務部調查局九十年六月二十六日（九０）陸（一）00000000號鑑定通知
    書乙紙附卷可稽；且被告經警查獲於警訊時所採之尿液經送台北市立療養院檢驗
    結果，呈嗎啡陽性反應，亦有該院九十年五月十五日煙毒尿液檢驗報告書乙紙在
    卷可憑，足證被告前開自白與事實相符。
二、被告於八十八年十月間因施用第一級毒品海洛因、第二級毒品安非他命之犯行，
    於八十八年十月二十七日經本院以八十八年度毒聲字第六七九四號裁定送勒戒處
    所觀察勒戒，嗣因有繼續施用毒品傾向，經本院以八十八年度毒聲字第七二一一
    號裁定令入戒治處所施以強制戒治後，於八十九年五月三日經本院以八十九年度
    毒聲字第二八九三號裁定停止戒治，所餘期間付保護管束，嗣於八十九年七月十
    一日經本院以八十九年度毒聲字第四三０一號裁定撤銷前開保護管束並令入戒治
    處所施以強制戒治，而於九十年一月十七日強制戒治期滿，經台灣板橋地方法院
    檢察署檢察官以九十年度戒毒偵字第二０七號為不起訴處分確定等情，復有台灣
    板橋地方法院檢察署檢察官九十年度戒毒偵字第二０七號不起訴處分書影本、台
    灣高等法院檢察署刑案紀錄簡覆表、台灣高等法院被告全國前案紀錄表等在卷可
    稽。被告自前次強制戒治期滿並經檢察官為不起訴處分確定後，五年內再施用第
    一級毒品之犯行堪以認定，應依法論科。
三、核被告甲○○所為，係犯毒品危害防制條例第十條第一項之施用第一級毒品罪。
    其持有第一級毒品海洛因之低度行為，應為施用之高度行為所吸收，不另論罪。
    又被告先後多次施用第一級毒品之犯行，時間緊接，且犯罪構成要件相同，顯係
    基於概括之犯意而反覆為之，應依連續犯之規定論以一罪，並加重其刑。又被告
    曾犯違反肅清煙毒條例案件，於八十四年五月二十九日經本院判處有期徒刑三年
    二月，於八十四年七月三十一日確定，復犯違反麻醉藥品管理條例案件，於八十
    四年八月二日經本院判處有期徒刑五月，於八十四年九月八日確定，前開二罪並
    經本院定應執行刑為有期徒刑三年四月，於八十七年十二月十四日縮短刑期執行
    完畢，有台灣高等法院檢察署刑案紀錄簡覆表在卷可憑，其於有期徒刑執行完畢
    後五年內，再犯有期徒刑以上之本罪，是為累犯，依法加重其刑。爰審酌被告前
    因施用毒品，在經送觀察、勒戒、強制戒治執行完畢，並經為不起訴處分後，再
    觸犯本罪，顯見戒除毒癮之意志薄弱，惟念其犯行係戕害自身，對社會治安之危
    害尚非甚鉅，暨其犯後坦承犯行等一切情狀，量處如主文所示之刑，以示懲儆。
四、扣案之海洛因一包（淨重０‧二０公克），係第一級毒品，不問屬於犯人與否，
    依毒品危害防制條例第十八條第一項前段之規定，宣告沒收銷燬之。
五、公訴人雖僅就被告於九十年四月十五日施用第一級毒品海洛因之犯行起訴，而未
    論及其餘犯行，惟本院認被告除已起訴之九十年四月十五日之犯行外之其餘犯行
    與前開已起訴部分之犯行，有連續犯之裁判上一罪關係，本院自得併加審究，附
    此敘明。
據上論斷，應依刑事訴訟法第二百九十九條第一項前段，毒品危害防制條例第十條第
一項、第二十三條第二項前段、第十八條第一項前段，刑法第十一條前段、第五十六
條、第四十七條，判決如主文。
本案經檢察官葉志飛到庭執行職務。
中      華      民      國      九十    年      八      月      十四    日
                                    臺灣板橋地方法院刑事第四庭
                                        法  官  高  明  德
右正本證明與原本無異。
如不服本判決應於送達後十日內向本院提出上訴狀。
                                        書記官  高  玉  彬
中      華      民      國      九十    年      八      月      十六    日
附錄本案論罪科刑法條全文
毒品危害防制條例第十條：
施用第一級毒品者，處六月以上五年以下有期徒刑。
施用第二級毒品者，處三年以下有期徒刑。


司法院資訊處製作；財團法人民間司法改革基金會備份。
